【裁判字號】    95,財管,61
【裁判日期】    951122
【裁判案由】    指定遺產管理人
【裁判全文】
臺灣桃園地方法院民事裁定              95年度財管字第61號
聲  請  人  兆豐國際商業銀行股份有限公司中和分公司
            (即中國國際商業銀行股份有限公司中和分公司)
法定代理人  甲○○
送達代收人  丙○○
被  繼承人  乙○○    生前最後.
上列聲請人聲請選任被繼承人乙○○遺產管理人事件，本院裁定
如下：
    主      文
指定陳鄭權律師為被繼承人乙○○之遺產管理人。
准對被繼承人乙○○（女，民國○○年○ 月○○日生，身分證統一編
號：Ｚ000000000號，最後住所：桃園縣蘆竹鄉○○村○○路27之
8 號4 樓）之大陸地區以外之繼承人為承認繼承之公示催告。
聲請人應於收受本裁定之日起貳拾日內，將本裁定登載於公報、
新聞紙或其他相類之傳播工具。
如有被繼承人乙○○之大陸地區以外之繼承人，應自本公示催告
最後登載公報、新聞紙或其他相類之傳播工具之日起壹年內向本
院陳報承認繼承，如不於公示期限內申報承認繼承時，被繼承人
之遺產於大陸地區之繼承人依法繼承、清償債權並交付遺贈物後
有賸餘者歸屬國庫。
聲請程序費用由被繼承人乙○○之遺產負擔。
    理      由
一、按先順序繼承人均拋棄其繼承權時，由次順序之繼承人繼承
    ，其次順序繼承人有無不明或第4 順序之繼承人均拋棄其繼
    承權者，準用關於無人承認繼承之規定，此民法第1176條第
    6 項所定。又繼承開始時，繼承人有無不明，而無親屬會議
    ，或親屬會議未於民法第1177條所定1 個月內選定遺產管理
    人時，利害關係人得聲請法院選任遺產管理人，同法第1178
    條第2 項前段亦有明文。
二、本件聲請意旨略以：被繼承人乙○○（女；民國○○年○ 月○○
    日生，身分證統一編號：Ｚ000000000號，最後住所：桃園
    縣蘆竹鄉○○村○○路27之8號4樓）於94年3月17日向聲請
    人借貸新臺幣245萬元後，尚未清償完畢，詎於94年11月4日
    死亡。茲因被繼承人之法定繼承人均依法拋棄繼承，且未召
    集親屬會議選任遺產管理人，致聲請人之債權無法受償。因
    聲請人為債權人，具有利害關係人之身分，為確保聲請人之
    債權，爰依非訟事件法第149條第1項之規定，聲明求為選任
    被繼承人之遺產管理人。
三、經查，聲請人前開主張，業據其提出戶籍謄本、借款契約書
    、借款保證支用書為憑，並經本院依調取95年度繼字第235
    號、95年度繼字第211 號、95年度繼字第13號拋棄繼承案卷
    查核屬實，而被繼承人死亡迄今已超過１年，至今未向法院
    陳報遺產管理人，故顯逾民法第1177條所規定1個月期間，
    依民法第1178條第2項之規定，本院應依聲請選任遺產管理
    人。又按遺產管理人之設，旨在管理保存及清算遺產，以免
    遺產散失，是以遺產管理人具有相當之公益色彩；又選任遺
    產管理人，除慮及管理遺產之公平性外，須考慮其適切性，
    亦即可對其遺產、遺債之情形瞭解較深，復與遺債債權人無
    利害共同關係而得忠誠處理者，優先選任為宜。而陳鄭權律
    師具有法律專業知識及能力，允可秉持其專業倫理擔當此具
    公益性質之遺產管理人任務，且其亦出具同意書，表明同意
    擔任本件遺產管理人，因此聲請人聲請選任陳鄭權律師為本
    件被繼承人所遺遺產之遺產管理人，應屬適當，爰依首揭規
    定指定之並為公示催告。
四、依非訟事件法第157 條，裁定如主文。
中    華    民    國    95    年    11    月    22    日
                 臺灣桃園地方法院家事法庭
                                   法  官   田玉芬
上列正本證明與原本無異。
如不服本裁定應於送達後10日內向本院提出抗告狀，並應繳納抗
告費新台幣1,000 元。
中    華    民    國    95    年    11    月    24    日
                                   書記官   邱志堅


司法院資訊處製作；財團法人民間司法改革基金會備份。
